# 求助陈版主，出售子公司股权评估增值的疑问

提问人：liuweisheng 时间：2022-09-29 16:36:46
2021 年 12 月，A公司购买B公司100%股权，非同控，购买金额 1200 万元，公允价值 1200 万元，固定资产评估增值 200 万元。
2022 年 1 月，A公司将持有B公司100%股权出售，出售价格 1500 万元。单体确认投资收益 300 万元。买入卖出时间较短，不考虑折旧。
评估增值部分， 2021 年底合并报表有一个借：固定资产 200 万元，贷：资本公积 200 万元。
2022 年合并报表这笔分录删除，导致 2022 年资本公积减少 200 万元。合并层面处置该股权确认投资收益 300 万元。这样理解是否正确。

回答人：chenyiwei
可以这样理解。因为原为非同一控制下合并，故合并报表层面不涉及资本公积的变动。合并报表层面的处置损益=处置价款 1500 万-处置时点B公司净资产在合并报表层面的价值 1200 万=300万